臺灣屏東地方法院刑事判決　　　　　　　　　　　　　九十一年度易緝字第四五號
　　公　訴　人　臺灣屏東地方法院檢察署檢察官
　　被　　　告　丁○○
右列被告因竊盜案件，經檢察官提起公訴（九十一年度偵字第二六七號）及同署檢察
官移送併辦（九十一年度偵字第一二０三號、九十一年偵字第二二二二號），本院判
決如左：
    主  文
丁○○共同連續攜帶兇器竊盜，累犯，處有期徒刑壹年貳月。
扣案之美工刀壹把、一字型螺絲起子陸把沒收。
    事  實
一、丁○○前於民國八十七年間，曾因竊盜、詐欺及侵占等案件，經本院以八十八年
    度易字第八十九號判處應執行有期徒刑十月（竊盜及詐欺部分）及罰金二千元（
    侵占部分）後，竊盜部分經上訴於台灣高等法院高雄分院，由該院以八十八年度
    上易字第九七九號改判有期徒刑一年，再經同院以八十八年度聲字第二二三號裁
    定與前揭詐欺罪確定部分，定應執行有期徒刑一年二月，於八十九年六月十二日
    執行完畢。詎仍不知悔改，竟基意圖為自己不法所有之概括犯意，連續(一)於九十
    年十二月二十九日十六時二十分許，夥同與其有犯意聯絡之許松霖（業經本院判
    處有期徒刑六月，併案上訴中），由許松霖駕駛劉木生所有未懸掛車牌之自小貨
    車（已報廢），共同前往乙○○所有位在屏東縣竹田鄉○○村○○路一二○之十
    號尚未完工之新屋內，共同持其等所有可對人身造成危害，客觀上具有危險性，
    可為兇器之美工刀一把、一字型螺絲起子六把，竊取該屋窗框上之鋁門窗七片，
    而將之擺放於地板上，於其等拆解鋁門窗之際，為乙○○之小叔戊○○發現並報
    警處理而查獲，並扣得美工刀一把、一字型螺絲起子六把及鋁門窗七片〔價值約
    新台幣（下同）五萬元，已發還〕。(二)於九十一年一月二十一日十時許，夥同與
    其有犯意聯絡之許松霖，共同前往甲○○所經營位於屏東市○○路三之十六號「
    大信電機行」前之騎樓下，徒手竊取切割鐵管之切台一台（價值約六千元）。(三)
    於九十一年二月二月二十二日十三時三十分許，夥同與其有犯意聯絡之陳奎彤（
    另案業經本院判處有期徒刑十月），由丁○○騎乘車牌號碼ＷＷＩ─八八五號機
    車，搭載陳奎彤共同前往蘇堡聰所經營位於屏東市大洲里清進巷三五之一號「九
    連汽車材料公司」（經臺灣高雄地方法院檢察署責由高雄縣警察局鳳山分局派員
    保管），翻越該公司圍牆，進入該公司內，徒手竊取汽車零件暨材料一批（價值
    約一萬元），於得手後將之置於地上，尚未離開現場時，於同日十四時十分許，
    為警查獲陳奎彤，丁○○則趁隙逃逸，經陳奎彤之供述，再查獲丁○○。
二、案經屏東縣警察局潮州分局報請台灣屏東地方法院檢察署檢察官偵查起訴及檢察
    官移送併辦。
    理  由
一、被告丁○○對於上開時地竊取切割鐵管之切台及汽車零件暨材料一批之事實，已
    坦承不諱，核與被害人甲○○、丙○○於警訊中指述失竊之情節大致相符，且經
    另案被告陳奎彤於警偵訊時供述明確（見九十一年二月二十二日警訊偵查筆錄）
    ，並與同案被告許松霖於警訊時供述之情節相符（見九十一年二月十九日警訊筆
    錄），被告之自白與事實相符，應堪採信，此外，並有贓物保領結一紙在卷可稽
    ，其竊取切割鐵管之切台、汽車零件暨材料一批之犯行，應可認定
二、訊之被告丁○○否認有竊取上開鋁門窗之犯行，辯稱：我只是去空屋上廁所，並
    沒有偷東西，許松霖當時在門外，做什麼我不知道等語。然查：被告丁○○與同
    案被告許松霖於上開時、地，持美工刀一把、一字型螺絲起子六把，共同竊取鋁
    門窗之事實，業據證人戊○○於警訊及偵查中證述明確（見九十年十二月二十九
    日警訊筆錄、偵查卷第十五頁反面、第十六頁、第十七頁反面、第十八頁、第十
    八頁反面），核與被害人乙○○於警訊時指訴失竊之情節相符（見九十年十二月
    二十九日警訊筆錄），又本件係證人戊○○行經該屋時，發現上開小貨車停在屋
    前，即前往察看，乃發現被告丁○○及同案被告許松霖蹲在屋內拆鋁門窗，且該
    屋內外並無排泄物等情，亦經證人戊○○於警偵訊時證述無誤，被告丁○○辯稱
    係至該處上廁所云云，顯非實在。此外，復有贓物認領保管單一紙、照片六幀及
    足供兇器使用之美工刀一把、一字型螺絲起子六把扣案可資參照，被告上開所辯
    ，顯係臨訟卸責之詞，不足採信，本件事證明確，被告犯行堪予認定。
三、查被告持以行竊之美工刀及一字型螺絲起子，至為堅硬及銳利，客觀上對人身安
    全顯有危害，自屬兇器，被告丁○○竟持之至被害人乙○○未完成之空屋內行竊
    之行為係犯刑法第三百二十一條第一項第三款之攜帶兇器竊盜罪。其竊取切割鐵
    管之切台行為則係犯刑法第三百二十條第一項之普通竊盜罪。其竊取汽車材料之
    行為，則係犯刑法第三百二十一條第一項第二款之踰越牆垣竊盜罪。被告與同案
    被告丁○○間就竊取被害人乙○○之鋁門窗、被害人甲○○之切台之犯行，及其
    與另案被告陳奎彤就竊取汽車零件暨材料一批之犯行，均有犯意聯絡與行為分擔
    ，皆為共同正犯。被告先後三次竊盜行為，時間緊接，所犯基本構成要件相同之
    罪，顯係出於概括之犯意為之，為連續犯，應依連續犯之規定，論以情節較重之
    攜帶兇器竊盜之一罪（因攜帶兇器在偏僻空屋極容易對人身造成傷害），並加重
    其刑。公訴事實雖未敘及被告竊取被害人甲○○所有之切台以及竊取上開汽車零
    件暨材料一批之犯行，惟此部分事實與被告竊取被害人乙○○鋁門窗之事實，具
    有連續犯之裁判上一罪關係，為起訴效力所及，本院自應一併加以審理。又被告
    前因竊盜、詐欺及侵占等案件，經本院以八十八年度易字第八十九號判處應執行
    有期徒刑十月（竊盜及詐欺部分）及罰金二千元（侵占部分）後，竊盜部分經上
    訴於台灣高等法院高雄分院，由該院以八十八年度上易字第九七九號改判有期徒
    刑一年，再經同院以八十八年度聲字第二二三號裁定與前揭詐欺罪確定部分，定
    應執行有期徒刑一年二月，於八十九年六月十二日執行完畢，有臺灣高等法院被
    告全國前案紀錄表及臺灣屏東地方法院檢察署刑案資料查註紀錄表各一份在卷可
    按，其受有期徒刑之執行完畢後，五年之內再犯有期徒刑以上刑之本罪，為累犯
    ，應依法加重其刑，並依刑法第七十條之規定，遞加重之。爰審酌被告素行、犯
    罪動機、目的、手段、所生危害、及犯後態度等一切情狀，量處如主文所示之刑
    。扣案之美工刀一把、一字型螺絲起子六把顯為被告及共犯許松霖所共有供犯罪
    所用之物，爰依刑法第三十八條第一項第二款宣告沒收。
據上論斷，應依刑事訴訟法第二百九十九條第一項前段，刑法第二十八條、第五十六
條、第三百二十一條第一項第三款、第四十七條、第三十八條第一項第二款，判決如
主文。
本案經檢察官薛水生到庭執行職務。
中      華      民      國      九十一      年    六    月    二十七    日
                                        臺灣屏東地方法院刑事第三庭
                                            審判長法  官  黃國永
                                                  法  官  陳姵君
        法  官  余德正
右正本證明與原本無異。
如不服本判決應於收受本判決後送達後十日內向本院提出上訴書狀，其未敘述上訴理
由者，並得於提起上訴後十日內向本院補提理由書狀（均須按他造當事人之人數附繕
本 ）「切勿逕送上級法院」
                                                  書記官  曾文玲
中      華      民      國      九十一      年    六    月    二十七    日
附錄法條：
刑法第三百二十一條
犯竊盜罪而有左列情形之一者，處六月以上、五年以下有期徒刑：
一  於夜間侵入住宅或有人居住之建築物、船艦或隱匿其內而犯之者。
二  毀越門扇、牆垣或其他安全設備而犯之者。
三  攜帶兇器而犯之者。
四  結夥三人以上而犯之者。
五  乘火災、水災或其他災害之際而犯之者。
六  在車站或埠頭而犯之者。
前項之未遂犯罰之。
